【裁判字號】    89,易,259
【裁判日期】    890630
【裁判案由】    詐欺
【裁判全文】
臺灣苗栗地方法院刑事判決                八十九年度易字第二五九號
    公  訴  人  臺灣苗栗地方法院檢察署檢察官
    被      告  乙○○
右列被告因詐欺案件，經檢察官提起公訴 (八十九年度偵字第二四七號)，本院判決
如左：
    主      文
乙○○意圖為自己不法之所有，以詐術使人將本人之物交付，處有期徒刑伍月。
    事      實
一、乙○○明知自己申設之甲存帳戶業於民國（下同）八十七年間即遭公告拒絕往來
    ，已無力支付鉅額貨款，竟仍意圖為自己不法之所有，於八十八年一月間，親至
    苗栗縣後龍鎮○○里○○路一七四之一號丙○○○○股份有限公司（下稱錦鋒公
    司），隱瞞已無資力之情事，佯稱過去商譽良好，保證於次月必悉數清償混凝土
    價金貨款而央求錦鋒公司放棄繳納定金之要求，致錦鋒公司不知有詐陷於錯誤，
    而依乙○○之央求同意毋須事先支付定金即出貨，混凝土貨款共計新台幣（下同
    ）六十五萬零五十五元予乙○○。屆期即出貨後次月（詳細日期不明），乙○○
    於錦鋒公司要求清償貨款時，卻一再拖延，迨於同三月間始以其弟黃慶能設立於
    苗栗市農會信用部第一六０一八二號帳戶，票載發票日八十八年四月二十五日，
    面額六十五萬元之支票（號碼ＦＡ0000000）一紙搪塞，詎屆期經提示，
    竟因存款不足而未獲兌現，嗣屢經催討，黃慶能始另於同年七月底，再開立發票
    日為八十八年七月二十九日，到期日為同年八月三十一日，面額為六十五萬元之
    本票一紙（號碼ＴＨ５２５５８５）虛以蛇委，屆期亦未獲兌現。而乙○○對該
    筆債務亦置之不理，至此錦鋒公司始知上當受騙。
二、案經被害人丙○○○○股份有限公司訴請台灣苗栗地方法院檢察署檢察官偵查起
    訴。
        理  由
一、右揭事實業據被告乙○○於審理中供承不諱，又被告如何施用詐術致使被害人陷
    於錯誤而交付貨物混凝土，嗣後被告又如何未遵守約定支付價金，一再拖延蛇委
    ，另以他人之支票搪塞退票，再簽發自己名義之本票亦未獲支付，至今尚未清償
    之事實，亦經被害人錦鋒公司及告訴代理人甲○○指訴不移，復有右揭出貨之統
    一發票（ＴＫ0000000）、黃慶能退票之支票（ＦＡ0000000）及
    其退票理由單及被告簽發之上開本票（ＴＨ５２５５８５）均影本各一份附卷足
    按，足見被告之自白與事實相符，足堪採信，其於審理初訊時否認犯行，辯稱未
    詐欺等云，要屬卸責之詞，無足採信。是被告於訂購被害人混凝土伊始即已無支
    付能力應堪認定，其已無支付能力，卻仍誑稱足以支付價金，以之取信於被害人
    ，致使被害人不明究裏而交付大量之混凝土，嗣屢經催討又虛以蛇委拒不交付價
    金，其意圖為自己不法之所有，施用詐術使人陷於錯誤而取得財物之行為亦明，
    其詐欺犯行洵堪認定。
二、核被告乙○○所為，係犯刑法第三百三十九條第一項之詐欺取財罪。爰審酌被告
    之品行、犯罪之動機、目的、手段、所生之危害及犯罪後尚未與被害人達成民事
    和解之態度等一切情狀，量處如主文所示之刑。
據上論斷，應依刑事訴訟法第二百九十九條第一項前段、刑法第三百三十九條第一項
，罰金罰鍰提高標準條例第一條前段，判決如主文。
本案經檢察官吳義聰到場執行職務
中    華    民    國    八十九    年      六      月        三十        日
                                        臺灣苗栗地方法院刑事庭
                                            法  官  陳  鴻  斌
右正本證明與原本無異。
如不服本判決，應於送達後十日內向本院提出上訴狀 (須附繕本) ，上訴於台灣高等
法院台中分院。
                                            書記官  陳  文  聰
中    華    民    國    八十九    年      七        月        四        日
附錄論罪科刑法條
第  339 條  意圖為自己或第三人不法之所有，以詐術使人將本人或第三人之物交付者
            ，處五年以下有期徒刑、拘役或科或併科一千元以下罰金。
            以前項方法得財產上不法之利益或使第三人得之者，亦同。
            前二項之未遂犯罰之。


司法院資訊處製作；財團法人民間司法改革基金會備份。
